【裁判字號】    97,訴,532
【裁判日期】    970529
【裁判案由】    毒品危害防制條例
【裁判全文】
臺灣基隆地方法院刑事判決               97年度訴字第532號
公  訴  人  臺灣基隆地方法院檢察署檢察官
被      告  丙○○
上列被告因毒品危害防制條例案件，經檢察官提起公訴（97年度
毒偵字第461、750號），於本院準備程序進行中，被告就被訴之
事實為有罪之陳述，本院合議庭乃裁定由受命法官依簡式審判程
序獨任進行審理，並判決如下：
    主      文
明葉城施用第一級毒品，共貳罪，均累犯，每罪各處有期徒刑柒
月。又施用第二級毒品，累犯，處有期徒刑月。應執行有期徒
刑壹年。
    事實及理由
一、本件除犯罪事實部分應補充：「被告丙○○係以注針筒注射
    手臂血管方式施用第一級毒品海洛因，另以玻璃球吸食器燒
    烤方式施用第二級毒品安非他命。」；證據部分應補充：「
    被告於本院審理時之自白」、「經被告同意於97年1月6日15
    時08分許採集其尿液送驗結果呈嗎啡18330ng/ml、可待因27
    83ng/ml、安非他命1888ng/ml、甲基安非他命19814ng/ml陽
    性反應；於97年1月28日23時17 分採集其尿液送驗結果呈嗎
    啡7468ng/ml、可待因1030ng/ml陽性反應」；理由部分應補
    充：「被告施用第一級毒品海洛因及第二級毒品安非他命前
    後持有第一級毒品海洛因及第二級毒品安非他命之低度行為
    應為施用之高度行為所吸收，均不另論罪」外，餘犯罪事實
    、證據及應適用之法條均引用如附件檢察官起訴書所載。
二、據上論斷，應依刑事訴訟法第273條之1第1項、第299條第1
    項前段、第310條之2、第454條第2項，毒品危害防制條例第
    10條第1項、第2項、第23條第2項，刑法第11條前段、第47
    條第1項、第51條第5款，判決如主文。
本案經檢察官甲○○到庭執行職務。
中    華    民    國    97    年    5    月    29    日
                  刑事第三庭法    官  林淑鳳
以上正本證明與原本無異。
如不服本判決應於收受本判決後10日內向本院提出上訴書狀，其
未敘述上訴理由者，並得於提起上訴後10日內向本院補提理由書
狀（均須按他造當事人之人數附繕本）「切勿逕送上級法院」。
中    華    民    國    97    年    5    月    30    日
                            書 記 官  郭廷耀
附錄論罪法條：
毒品危害防制條例第10條第1、2項
施用第一級毒品者，處 6 月以上 5 年以下有期徒刑。
施用第二級毒品者，處 3 年以下有期徒刑。
臺灣基隆地方法院檢察署檢察官起訴書
                                      97年度毒偵字第461號
                                      97年度毒偵字第750號
     被      告  丙○○  男  39歲（民國○○年○月○日生）
                         住基隆市中山區○○○路221巷67號
                         國民身份證統一編號：Ｚ000000000號
 上列被告因違反毒品危害防制條例案件，業經偵查終結，認應提
 起公訴，茲敘述犯罪事實、證據並所犯法條如下：
         犯罪事實
 一、丙○○前因施用毒品案件，經強制戒治交付保護管束期滿，
     由本署檢察官以89 年度戒毒偵字第117號為不起訴處分確定
     。復因施用第一、二級毒品案件，經送強制戒治（已於民國
     93年10月7 日期滿執行完畢），先後由本署檢察官以92年度
     毒偵字第112號及92年度毒偵字第368號聲請簡易判決處刑及
     提起公訴，分別經臺灣基隆地方法院以92 年度基簡字第475
     號及92年度訴字第259號判決各判處有期徒刑5月、7 月確定
     ，經接續執行，甫於94年5月1日縮刑期滿執行完畢。又因施
     用因施用第一、二級毒品案件，先後由本署檢察官以94年度
     毒偵字第1939號及94年度毒偵字第2050號提起公訴，分別經
     臺灣高等法院以94年度上易字第2161號上訴駁回、臺灣基隆
     地方法院以94年度訴字第705號判決各判處有期徒刑8 月、8
     月確定，以上2刑併同竊盜另案接續執行，甫於96年8月18日
     期滿執行完畢。再於95年間，因施用第一、二級毒品案件，
     經送強制戒治（於96年6 月25日期滿執行完畢），由本署檢
     察官以96年度戒毒偵字第13號為不起訴處分確定。丙○○係
     毒品列管人口，詎其仍未戒除毒癮，復基於施用第一級毒品
     海洛因之犯意，於97年1月4日上午10時許及同年月27日上午
     9、10時許，均在基隆市○○○路221巷67號之住處內，分別
     施用毒品海洛因共2次；另基於施用第二級毒品安非他命之
     犯意，先後於97年1月3日上午10時許，在其上開住處，施用
     毒品安非他命1次。迄分別於（1）97年1月6日下午2時許，
     在基隆市○○○路64號前處，為警盤查查獲採尿送驗；（2
     ）97年1月28日晚上10時許，在基隆市○○路市場內處，為
     警通知採尿送驗，丙○○經警2次採其尿液送驗結果，其尿
     液中係呈海洛因之嗎啡陽性反應及安非他命類之陽性反應後
     ，始查獲上情。
 二、案經基隆市警察局第四分局報告偵辦。
         證據並所犯法條
 一、上揭事實，業據被告丙○○坦承不諱。經查，按海洛因經注
     射入人體後，約百分之80於24小時內自尿液中排出；次按個
     人口服投與甲基安非他命後，其尿液中能否驗出甲基安非他
     命陽性反應，與其投與方式、投與量、採尿時間、個人體質
     及檢測儀器之精密度等有關，一般而言，約百分之70於口服
     投與後24時小自尿液中排出，約百分之90於96小時內自尿中
     再排出，從而吸食時間距採集尿液時間，最長可能不會超過
     4日。被告先後於97年1月6日15時8分及97年1月28日23時17
     分許，分別在基隆市警察局第四分局所採集之尿液，經送台
     灣檢驗科技股份有限公司檢驗結果，2次均係呈海洛因代謝
     物即嗎啡之陽性反應；於97年1月6日被查獲時所採之尿液亦
     有安非他命類陽性反應一節，有上揭分局應受尿液採驗人尿
     液檢體採集送驗紀錄表1份、列管毒品人口尿液檢體採集送
     驗紀錄表1份及上開公司出具之濫用藥物檢驗報告（尿液檢
     體編號：Ｚ000000000000號、Ｚ000000000000號）2份附卷可
     稽，堪信被告確於上揭時有施用毒品海洛因及毒品安非他命
     之事實。此外，並有不起訴處分書、聲請簡易判決處刑書、
     起訴書及本署刑案資料查註紀錄表在卷足憑，是被告之自白
     應與事實相符，其犯嫌已堪認定。
 二、核被告所為，係犯毒品危害防制條例第10條第1、2項之施用
     第一、二級毒品罪嫌。其所先後3次施用毒品犯行，犯意各
     別，行為互殊，請予分論併罰。查被告曾受有期徒刑執行完
     畢，有本署刑案資料查註紀錄表在卷可參，其於5年以內故
     意再犯本案各該有期徒刑以上之罪，均為累犯，均請依刑法
     第47條第1項規定加重其刑。
 三、依毒品危害防制條例第23條第2項、刑事訴訟法第251條第 1
     項提起公訴。
     此  致
 臺灣基隆地方法院
 中    華    民    國    97    年    3     月    18    日
                               檢察官  乙  ○  ○
 本件正本證明與原本無異
 中    華    民    國    97    年    3     月    24    日
                               書記官  何  淑  貞
 毒品危害防制條例第10條
     施用第一級毒品者，處六月以上五年以下有期徒刑。
     施用第二級毒品者，處三年以下有期徒刑。


司法院資訊處製作；財團法人民間司法改革基金會備份。
